【裁判字號】    99,易,2482
【裁判日期】    991021
【裁判案由】    竊盜等
【裁判全文】
臺灣板橋地方法院刑事判決              99年度易字第2482號
公  訴  人  臺灣板橋地方法院檢察署檢察官
被      告  乙○○
上列被告因竊盜等案件，經檢察官提起公訴（99年度偵字第1750
3 號），本院判決如下：
    主  文
乙○○攜帶兇器竊盜，未遂，處有期徒刑參月，如易科罰金，以
新台幣壹仟元折算壹日。扣案老虎鉗壹支沒收。
    事  實
一、乙○○意圖為自己不法之所有，基於竊盜及毀損之犯意，於
    民國九十九年六月二十日上午五時十五分許（起訴書誤載同
    日五時許），攜帶客觀上足以對人之生命、身體構成威脅且
    具有危險性而得作為兇器之老虎鉗一支，徒步行經麗寶建設
    股份有限公司（下稱麗寶公司）位於臺北縣板橋市縣○○道
    八十八號工地鐵皮圍籬旁，見該圍籬上方有承包廠商達慶機
    電股份有限公司所有（下稱達慶公司；起訴書誤載「麗寶建
    設公司」所有），並由該公司員工吳盺儒負責管領之電纜線
    自圍籬上方垂至地上，趁無人注意之際，竟手持上開老虎鉗
    將靠近圍籬下方處電纜線之塑膠外皮剪破，因而損壞該部分
    電纜線之塑膠外皮，足以生損害於吳盺儒、達慶公司，乙○
    ○即以上開方法著手竊取該電纜線，惟尚未得手，適臺北縣
    板橋市縣○○道○段六十八號「權世界大樓」保全人員丙○
    ○經由監視器畫面發現上情，立即前往上開工地圍籬處制止
    乙○○。嗣經丙○○通知其他保全人員到場，並報警到場查
    獲乙○○，且扣得其所有之老虎鉗一支。
二、案經吳盺儒訴由臺北縣政府警察局海山分局移送臺灣板橋地
    方法院檢察署檢察官偵查起訴。
    理  由
一、證據能力部分：
    按被告以外之人於審判外之言詞陳述，除法律有規定者外，
    不得作為證據，刑事訴訟法第一百五十九條第一項定有明文
    。被告以外之人於偵查中向檢察官所為之陳述，除顯有不可
    信之情況者外，得為證據。刑事訴訟法第一百五十九條之一
    第二項、第一百五十九條之二亦分別定有明文。查證人吳盺
    儒、丙○○於警詢之陳述，均係被告以外之人於審判外之陳
    述，復不符合傳聞法則之例外規定，揆諸首揭規定，上開證
    人吳盺儒、丙○○於警詢之陳述，自不得作為證據。又證人
    吳盺儒、丙○○於偵查中之陳述，固係被告以外之人於審判
    外之陳述，惟上開證人於偵查中經檢察官以證人身分傳訊具
    結所為之證述，為被告以外之人於偵查中向檢察官所為之陳
    述，並經具結在案，且經本院審理中傳訊證人丙○○到庭接
    受交互詰問，復無證據證明有顯不可信之情況，是證人吳盺
    儒、丙○○於偵查中之陳述，自有證據能力。
二、認定犯罪事實所憑之證據及理由：
    訊據被告乙○○固坦承有於上揭時地，手持老虎鉗將上址工
    地圍籬旁電纜線之塑膠外皮剪破之事實，但矢口否認有被訴
    竊盜及毀損之犯行，辯稱：伊當時只是要剪電纜線給爪耙子
    看，因為他們都在跟蹤伊，但伊並沒有要偷電纜線云云。經
    查：
(一)、被告手持老虎鉗將上址工地靠近圍籬下方處部分電纜線之塑
    膠外皮剪破之事實，業據被告於警、偵訊及本院審理中坦承
    在卷，核與證人丙○○於偵查及本院審理中證述之情節相符
    ，並經檢察官於九十九年七月七日偵查中當庭勘驗上開監視
    器錄影畫面內容「本案之電纜線原是掛設在鐵皮的圍牆上，
    電纜線的一端已經圈成一綑，畫面中被告進入工地，站在圍
    牆旁並揹著一個袋子，張望後就拉起電纜線做切剪的動作，
    後來即離去，接著丙○○走到原先被告站立處，並走至被告
    進入工地的入口，二人就在入口處交談」，並記明筆錄在卷
    可稽，復有現場監視器錄影畫面翻拍照片、案發現場照片附
    卷及被告所攜帶之老虎鉗一支扣案可資佐證；而上開電纜線
    係達慶公司所有並由該公司員工吳盺儒負責管領一節，亦據
    證人即告訴人甲○○於偵查中證述屬實。
(二)、被告固以上開情詞置辯，惟被告於第一次警詢時供稱：伊是
    獨自一人手持老虎鉗破壞該電纜線，欲拿走該電纜線等語，
    並於第二次警詢時供稱：伊是故意要做的，伊要將電纜線拿
    去總統府等語，堪認被告於警詢時業已供承其當時持老虎鉗
    剪電纜線時，想要將該電纜線帶離現場等情。又證人丙○○
    於偵查中結證稱：伊當時有問被告為何在我們這邊剪電線，
    被告當時回答說以為電線是沒人要的，且伊追出去時，被告
    當時要準備離開，伊就把他叫住等語，復於本院審理中結證
    稱：當時伊在權世界住宅擔任櫃台保全工作，一開始伊是透
    過監視器畫面看到被告，看到他從包包拿出鉗子之類的東西
    在剪電線，伊就過去盤問他，並順便檢查他剪的電纜線有無
    損壞，伊檢查後，發現電纜線表皮有剪的痕跡，但是還沒剪
    斷掉，伊就問被告為何要剪這個電線，他回答說以為電線是
    沒有人的，因為電線有破損，所以伊用無線電通知同事，之
    後伊就回到工作櫃台，而伊同事賴建利就來現場處理了；被
    告當時有要拿走電線的動作，因為他把電線剪到一半，伊就
    （過去）制止他，而且伊問他，他回答說如果沒有人要的，
    他就要把電線帶走等語；並參以被告於本院第一次審理中亦
    供述伊當時有問丙○○說這電纜線是不是你的等語，是依證
    人丙○○、被告上開供證情節，堪認證人丙○○證述：被告
    當時回答說如果沒有人要的，他就要把電線帶走等語，應信
    屬實。再觀之本件案發現場照片，顯示被告當時持老虎鉗所
    剪破之電纜線係由上址工地鐵皮圍籬上方垂下至地面成一綑
    ，且該電纜線係塑膠外皮遭剪破等情；至公訴意旨認被告「
    剪斷」電纜線一節，尚有誤會。而證人丙○○於審理中亦證
    述伊當時檢查發現電纜線表皮有剪的痕跡，該電纜線還沒有
    被剪斷；該電纜線（上方）有連接在（工地圍籬）照明設備
    上等語，顯見被告對於該電纜線係具有財產價值之他人所有
    物，自難諉為不知，是任何人非經上開電纜線所有人或管領
    人之同意，自不得任意破壞並擅自將該電纜線據為己有，而
    帶離現場。綜上各節以觀，堪認被告於案發當時確有手持扣
    案老虎鉗欲剪斷上開電纜線，並意圖將該電纜線帶離現場，
    但其剪破該電纜線之塑膠外皮，尚未將電纜線完全剪斷前，
    即為證人丙○○透過監視器畫面所發現並上前制止，被告始
    未能將該電纜線剪斷並將之帶離現場。是被告於案發當時既
    手持老虎鉗欲剪斷他人所有之電纜線，其並想要將該電纜線
    帶離現場，足認被告有為自己不法所有而竊取上開電纜線之
    意圖甚明；又被告以老虎鉗將電纜線之塑膠外皮剪破，顯已
    著手於竊取該電纜線之行為，且被告以老虎鉗剪破電纜線之
    塑膠外皮，使該部分電纜線之塑膠外皮喪失效用，已達損壞
    該電纜線之塑膠外皮的程度，均堪認定。被告辯稱伊並沒有
    要竊取電纜線，伊在警詢時說要將電纜線拿去總統府，是開
    玩笑的等語，並非可採。
(三)、綜上所述，被告上開所辯各節，要係卸責之詞，不足採信。
    本案事證明確，被告上開毀損、竊盜犯行，洵堪認定，應依
    法論科。
三、查被告竊取上開電纜線時所攜帶並持以使用之老虎鉗，係尖
    端銳利之金屬材料製作且材質堅硬之器物，此有上開扣案物
    之照片一幀在卷可稽，足認被告若持上開老虎鉗攻擊人體，
    客觀上足以對人之生命、身體構成危害，應屬刑法第三百二
    十一條第一項第三款之兇器無訛。又被告持老虎鉗將上開電
    纜線之塑膠外皮剪破，著手竊取該電纜線時，適為證人丙○
    ○所發現而上前制止等情，業據證人丙○○證述在卷，有如
    前述，則被告竊盜行為尚未既遂，應屬竊盜未遂階段；且被
    告以老虎鉗剪破電纜線之塑膠外皮，使該部分電纜線之塑膠
    外皮喪失效用，已達損壞該電纜線之塑膠外皮的程度，亦如
    前所述。故核被告所為，係犯刑法第三百二十一條第二項、
    第一項第三款之攜帶兇器竊盜未遂罪，及同法第三百五十四
    條毀損罪。又被告為竊取上開電纜線而手持老虎鉗將該電纜
    線之塑膠外皮剪破，欲將該電纜線剪斷，並想要將該電纜線
    帶離現場，堪認被告係以手持老虎鉗將該電纜線之塑膠外皮
    剪破之一行為，同時觸犯攜帶兇器竊盜未遂罪及毀損罪，為
    想像競合犯，應依刑法第五十五條規定，從一重之攜帶兇器
    竊盜未遂罪處斷。又被告已著手於攜帶兇器竊盜犯罪行為之
    實行而不遂，為未遂犯，依刑法第二十五條第二項規定減輕
    其刑。爰審酌被告犯罪之動機、目的、手段，對他人財產權
    之危害，兼衡被害人所受損害尚屬輕微，及被告高中畢業之
    智識程度（見被告警詢筆錄），尚未與告訴人達成和解，暨
    被告犯後之態度等一切情狀，量處如主文所示之刑，並諭知
    易科罰金之折算標準。至扣案老虎鉗一支係被告所有，業據
    被告供述在卷，該老虎鉗係供被告竊取電纜線犯罪所用之物
    ，爰依法宣告沒收。
據上論斷，應依刑事訴訟法第二百九十九條第一項前段，刑法第
三百二十一條第二項、第一項第三款、第三百五十四條、第五十
五條、第二十五條第二項、第四十一條第一項、第三十八條第一
項第二款，刑法施行法第一條之一，判決如主文。
本案經檢察官洪松標到庭執行職務。
中    華    民    國    99    年    10    月    21    日
                  刑事第十庭    法  官  楊 志 雄
以上正本證明與原本無異。
如不服本判決應於收受判決後10日內向本院提出上訴書狀，並
應敘述具體理由。其未敘述上訴理由者，應於上訴期間屆滿後
20日內向本院補提理由書（均須按他造當事人之人數附繕本）
「切勿逕送上級法院」。
                                書記官  陳 春 銘
中    華    民    國    99    年    10    月    21    日
附錄本案論罪科刑法條全文：
刑法第321條
犯竊盜罪而有左列情形之一者，處6月以上、5年以下有期徒刑：
一於夜間侵入住宅或有人居住之建築物、船艦或隱匿其內而犯之
者。二毀越門扇、牆垣或其他安全設備而犯之者。
三  攜帶兇器而犯之者。
四  結夥三人以上而犯之者。
五  乘火災、水災或其他災害之際而犯之者。
六  在車站或埠頭而犯之者。
前項之未遂犯罰之。
刑法第354條
毀棄、損壞前二條以外之他人之物或致令不堪用，足以生損害於
公眾或他人者，處2年以下有期徒刑、拘役或5百元以下罰金。

司法院資訊處製作；財團法人民間司法改革基金會備份。
